【裁判字號】    97,裁,3351
【裁判日期】    970627
【裁判案由】    公職人員利益衝突迴避法
【裁判全文】
最  高  行  政  法  院  裁  定
                                      97年度裁字第3351號
再 審原 告    金永盛實業股份有限公司
代  表  人    甲○○
再 審被 告    法務部
代  表  人    王清峰
上列當事人間公職人員利益衝突迴避法事件，再審原告對於中華
民國96年6月28日本院96年度判字第1121號判決，提起再審之訴
，本院裁定如下：
    主  文
再審之訴駁回。
再審訴訟費用由再審原告負擔。
    理  由
一、按提起再審之訴，應依行政訴訟法第277條第1項第4款之規
    定表明再審理由，此為必須具備之程式。所謂表明再審理由
    ，必須指明確定判決有如何合於法定再審事由之具體情事，
    始為相當。倘僅泛言有何條款之再審事由，而無具體情事者
    ，尚難謂已合法表明再審理由。如未表明再審理由，法院無
    庸命其補正。
二、本件再審原告主張本院96年度判字第1121號確定判決有行政
    訴訟法第273條第1項第1款所定事由，對之提起再審之訴，
    其再審意旨略以：公職人員利益衝突迴避法所欲規範之對象
    ，並非泛指所有之公職人員及其親屬一律禁止參與該公職人
    員任職機關之採購案，該法第5條規定：「本法所稱利益衝
    突，指公職人員執行職務時，得因其作為或不作為，直接或
    間接使本人或其關係人獲取利益者。」其前提必須是公職人
    員有機會利用職務之便，直接或間接使本人或其關係人獲取
    利益時，方有適用之餘地，否則即有侵害憲法保障之工作權
    及財產權之虞。系爭消防署「定製負壓隔離救護車乙批」之
    採購案，是在政府採購法之規定與限制下辦理，以最低價格
    方式決標，無論公職人員層級多高，均無介入之可能，所有
    承辦人員依法行政，上級主管根本無裁量空間可言，再審原
    告並無公職人員利益衝突迴避法適用之餘地，原確定判決乃
    至前階段救濟程序，完全未審理此先決要件，逕依該法第9
    條、第15條之規定處罰再審原告，自有明顯重大之違誤，符
    合行政訴訟法第273條第1項第1款規定，自得依法提起再審
    之訴等語。經核其再審之訴起訴狀所表明之再審理由，無非
    說明對於上開確定判決、原處分或訴願決定不服之理由，而
    對於上開確定判決究有如何合於行政訴訟法第273條第1項第
    1款規定之具體情事，則未據敘明，依上開規定及說明，其
    再審之訴自非合法。
三、據上論結，本件再審之訴為不合法。依行政訴訟法第278條
    第1項、第104條、民事訴訟法第95條、第78條，裁定如主文
    。
中    華    民    國    97    年    6     月    27    日
                    最高行政法院第三庭
                        審判長法官  黃  璽  君
                              法官  林  茂  權
                              法官  鄭  忠  仁
                              法官  黃  本  仁
                              法官  吳  東  都
以  上  正  本  證  明  與  原  本  無  異
中    華    民    國    97    年    6     月    30    日
                              書記官  王  福  瀛


司法院資訊處製作；財團法人民間司法改革基金會備份。
